【裁判字號】    98,上更(一),75
【裁判日期】    981124
【裁判案由】    違反毒品危害防制條例
【裁判全文】
臺灣高等法院高雄分院刑事判決      98年度上更(一)字第75號
上  訴  人  臺灣高雄地方法院檢察署檢察官
上  訴  人
即  被  告      丁○○
選任辯護人      侯勝昌    律師
上列上訴人因被告違反毒品危害防制條例案件，不服臺灣高雄地
方法院95年度訴字第2644號中華民國96年12月19日第一審判決（
起訴案號：臺灣高雄地方法院檢察署95年度偵續字第62號），提
起上訴，判決後經最高法院發回更審，本院判決如下：
    主  文
原判決關於販賣第一級毒品及販賣第二級毒品暨定執行刑部分，
均撤銷。
丁○○連續犯販賣第一級毒品罪，累犯，處有期徒刑拾年，扣案
如附表四編號1 所示之電子秤沒收銷燬之，扣案如附表四編號2
所示之夾鏈袋柒包沒收，未扣案販賣第一級毒品所得財物新臺幣
貳萬元沒收，如全部或一部不能沒收時，以其財產抵償之；又連
續犯販賣第二級毒品罪，累犯，處有期徒刑柒年捌月，扣案如附
表四編號2 所示之夾鏈袋柒包沒收，未扣案販賣第二級毒品所得
財物新臺幣貳萬零伍佰元沒收，如全部或一部不能沒收時，以其
財產抵償之。應執行有期徒刑拾陸年，扣案如附表四編號1 所示
之電子秤沒收銷燬之，扣案如附表四編號2 所示之物夾鏈袋柒包
，未扣案販賣毒品所得財物共新臺幣肆萬零伍佰元沒收，如全部
或一部不能沒收時，以其財產抵償之。
其他上訴駁回。
    事  實
一、丁○○於民國（以下同）81年間，曾犯肅清煙毒條例等案件
    ，經本院分別處有期徒刑11年、褫奪公權5 年，3 年2 月、
    褫奪公權2 年、4 月確定，上開3 罪並經本院以82年度聲字
    第129 號裁定定應執行有期徒刑13年，褫奪公權5 年確定，
    於93年11月12日執行完畢，詎仍不知悔改，明知海洛因、甲
    基安非他命（起訴書誤繕為安非他命），分別係毒品危害防
    制條例第2 條第2 項第1 、2 款所列之第一、二級毒品，不
    得持有或販賣，竟意圖營利，基於販賣第一級毒品海洛因之
    概括犯意，分別於附表一編號1 、2 所示之時間、地點，連
    續販賣如附表一編號1 、2 所示次數、價格之海洛因予附表
    一編號1 、2 所示之買受人代號甲○、乙○。
二、又意圖營利，基於販賣第二級毒品安非他命之概括犯意，分
    別於附表二編號1 、2 、3 所示之時間、地點，連續販賣如
    附表一編號1 、2 、3 所示次數、價格之甲基安非他命予附
    表二編號1 、2 、3 所示之買受人代號庚○、甲○及己○○。嗣
    於94年3 月12日21時10分許，在高雄市鹽埕區○○○路57之
    3 號4 樓2 之6 丁○○住處，經共同居住該處之戊○○同意
    由員警進行搜索，發現丁○○在場，並扣得附表四所示之物
    ，經循線調查，始悉上情。
三、案經高雄市政府警察局楠梓分局移送臺灣高雄地方法院檢察
    署檢察官偵查起訴。
    理  由
壹、證據能力部分：
一、按被告以外之人於偵查中向檢察官所為陳述，除顯有不可信
    之情況者外，得為證據，刑事訴訟法第159 條之1 第2 項定
    有明文。偵查中對被告以外之人（包括證人、鑑定人、告訴
    人、被害人及共同被告等）所為之偵查筆錄，或被告以外之
    人向檢察官所提之書面陳述，性質上均屬傳聞證據。惟現階
    段刑事訴訟法規定檢察官代表國家偵查犯罪、實施公訴，依
    法其有訊問被告、證人及鑑定人之權，證人、鑑定人且須具
    結，而實務運作時，檢察官偵查中向被告以外之人所取得之
    陳述，原則上均能遵守法律規定，不致違法取供，其可信度
    極高，職是，被告以外之人前於偵查中已具結而為證述，除
    反對該項供述得具有證據能力之一方，已釋明「顯有不可信
    之情況」之理由外，不宜以該證人未能於審判中接受他造之
    反對詰問為由，即遽指該證人於偵查中之陳述不具證據能力
    。證人己○○、庚○、甲○、乙○、辛○、丙○、壬○於檢察官偵查中所
    為之陳述，既依法具結，且無顯不可信之情況，依上開說明
    ，證人己○○、庚○、甲○、乙○、辛○、丙○、壬○於偵查中之結證有
    證據能力，況證人己○○、庚○、甲○、乙○、辛○、壬○於法院審理
    中到庭接受詰問，對被告丁○○之對質詰問權之保障亦無不
    週。
二、按被告以外之人於檢察事務官、司法警察官或司法警察調查
    中所為之陳述，與審判中不符時，其先前之陳述具有較可信
    之特別情況，且為證明犯罪事實存否所必要者，得為證據，
    刑事訴訟法第159 條之2 定有明文。證人己○○於司法警察
    官調查中之陳述，對於其與被告丁○○交易甲基安非他命買
    賣之細節，供述甚詳且較無保留，然其於原審審理中到庭作
    證時，則一概否認被告丁○○涉有販賣甲基安非他命犯行，
    其於司法警察官調查中之陳述與審判中不符，且先前之陳述
    ，係出於其自由意思，距離案發時間較近，當時所受外力干
    涉較少，亦無與被告勾串之情事，而具有較可信之特別情況
    ，且為證明本案被告犯罪事實存否所必要，應得為證據。至
    於其原審審理中雖稱於警詢中有藥癮發作情形，惟經本院勘
    驗其當日警詢錄音帶，發現警察於詢問過程中係採一問一答
    方式，詢問過程平和，並無不當取供情形，證人己○○對於
    警察所詢問題，均能清楚回答，並無藥癮發作情形；筆錄所
    載內容，與警詢內容大致相符，另於詢問過程中，警察有主
    動詢問證人己○○是否有藥癮發作情形，證人己○○則稱是
    感冒身體不太舒服，為筆錄所未記載，有勘驗筆錄可參（本
    院上訴卷第164 頁），顯見其所述有藥癮發作一事，並非事
    實，且其警詢筆錄所載內容係出於其自由意思，亦可認定。
三、證人己○○於檢察官偵查中所為之陳述，既依法具結，且無
    顯不可信之情況，復於審理中到庭經被告行使對質詰問權，
    自亦得為證據，至於其於原審稱，於偵查中亦有藥癮發作情
    形，本院基於上述理由，亦認其所述非實。
四、按搜索，經受搜索人出於自願性同意者，得不使用搜索票，
    刑事訴訟法第131 條之1 前段定有明文。辯護人辯稱：本件
    搜索時間係夜間，且未使用搜索票，亦未經在場人同意，係
    違法搜索，因該搜索取得之證據無證據能力云云。惟查：警
    員於94年3 月12日21時10分許，在本件住處之搜索，業經共
    同居住該處之戊○○同意一節，業經證人戊○○於原審審理
    中結證稱：本件住處是黃建副（副仔）租的，有3個 房間，
    我向副仔租其中1 個房間住，其他1 間是副仔住的，1 間副
    仔友人會來住，本件我在警局有作2 次筆錄，作筆錄時，警
    察分別有讓我在同意搜索之處簽名、蓋指印，我有表示同意
    讓警察搜索等語（見原審卷第206 、207 頁），戊○○於警
    詢中證述：當警察叫門時，我就將門打開，並且我也同意警
    方對我住處執行搜索等語（見警卷第12頁）；證人己○○於
    原審審理中結證稱：我94年3 月12 日 有到本件住處找我哥
    戊○○，本件住處除了我哥居住外，還有丁○○住，當天警
    察來時，是我哥開門讓警察進來等語（見原審卷第235 頁）
    ；證人即承辦本件搜索之警員蔣曜同於原審審理中結證稱：
    本件搜索非持搜索票，因為當時裡面有通緝犯戊○○，我到
    門口敲門說是警察，請戊○○開門，後來戊○○本人來開門
    ，我們有問他房子是誰的，他說是與人分租，然後經他同意
    ，再對本件住處進行搜索，事後在製作戊○○警詢筆錄時，
    就同意搜索部分，有向他再確認，並讓他在搜索扣押筆錄簽
    名，本件住處有3 個房間，是戊○○同意帶我們去看，且說
    只要朋友來就隨便住等語（見原審卷第117-119 頁）。證人
    戊○○對於是否同意搜索乙節，上開證述內容前後大致相符
    ，亦與證人蔣曜同、己○○於原審不同期日審理中之證述相
    符，證人戊○○、己○○、蔣曜同此部分之證述應屬可採。
    此外，復有於94年3 月12日21時10分許起至22時55分許止，
    在本件住處之搜索扣押筆錄上，戊○○於同意搜索欄之簽名
    、捺印等情，有上開搜索扣押筆錄在卷可查（見警卷第54頁
    ）。上開事實堪信為真，辯護人所辯不足採信。
五、按訊問被告，應全程連續錄音；必要時，並應全程連續錄影
    ，刑事訴訟法第100 條之1 第1 項前段定有明文。辯護人爭
    執證人己○○之警詢、偵訊證述未錄音、錄影，故無證據能
    力云云。惟查，刑事訴訟法並未規定對於證人之詢問應錄音
    、錄影，辯護人上開所辯，容有誤會，附此敘明。
貳、販賣海洛因、安非他命有罪部分：
一、訊之被告丁○○固坦承有於案發當時在本件住處查扣毒品，
    與戊○○、己○○係朋友之事實，惟矢口否認販賣第一級、
    第二級毒品海洛因及安非他命，於警詢中辯稱：扣案物中在
    地板上有2 包海洛因、1 包甲基安非他命是我的，至於4 樓
    陽台下方遮雨棚的海洛因、甲基安非他命是黃建副逃跑時，
    我親眼見他丟棄的（見警卷第7 頁）；又於審理中辯稱：本
    件住處所查扣之物品，除2 包海洛因外，均不知為何人所有
    云云。辯護人辯以：本件偵查之始，僅有己○○1 人之指述
    ，故對被告為不起訴之處分，而己○○亦證述警詢、偵訊當
    時藥癮發作，且當天在場之人邱啟超於偵訊中稱毒品係黃建
    副的，可證明己○○警詢所述不可採，己○○係因之前曾與
    我之配偶發生爭執，故其指述並非事實，至於本件續行偵查
    後，出現庚○至乙○等秘密證人指述，不知該等秘密證人從何而
    來，無法判別該等秘密證人證述之可信性，另本件並無被告
    與買毒者之任何通聯紀錄，亦無查獲被告與買毒者之交易情
    況，並無具體證據足以證明被告有販賣第一級毒品、第二級
    毒品之罪嫌云云。惟查：
（一）被告丁○○及辯護人雖否認販賣第一級毒品海洛因，惟證
      人甲○於96年5 月11日原審審理中結證稱：我認識丁○○，
      有在高雄市楠梓跟他買海洛因，94年4 、5 月沒有跟他買
      過，我都跟他買1,000 元或500 元，重量我現在不記得，
      偵訊中所述實在，購買時間我現在不記得，偵訊當時我還
      記得，當時說「跟他買的時間是93年10月至12月及94年9
      月是最後1 次跟他買」是正確的，我應該跟他買過10幾次
      （後答稱不確定），但1,000 元及500 元各買幾次我沒有
      記，除高雄市楠梓外，偵訊時還有說在高雄縣大樹鄉、五
      甲是正確的等語（見原審卷第122-124 頁）；甲○於95年3
      月10日偵查中結證稱：我跟丁○○買過10幾到20次海洛因
      ，從93年底，約10月至12月間開始，最後1 次是94年9 月
      下旬，我跟丁○○交易海洛因地點在高雄縣大樹鄉、五甲
      、高雄市楠梓等地區，我都買500 元到1,000 元金額，50
      0 元是0.04公克、1,000 元是0.08公克等語（見偵卷外放
      秘密證人甲○筆錄）；証人甲○於本院本審審理時仍陳稱：有
      向被告買過海洛因，向被告買海洛因實在等語（見98年11
      月3 日本院審判筆錄）。又證人乙○於原審96年5 月11日審
      理中結證稱：我認識丁○○，有跟他買過海洛因，時間、
      地點不記得，我跟他買過3 次，1 次都買4 、5 千元，我
      偵訊所述實在，我當時說跟他買2 千到8 千的海洛因實在
      ，（問：你剛才說向被告買3 次，每次4 、5 千元，但你
      之前說每次2 千到8 千，到底何次講的正確？）不會超過
      8 千，買過那麼多次，我也記不清，（提示秘密證人筆錄
      ，問：當時講的實在嗎？）正確等語（見原審卷第124 至
      126 頁）；乙○於95年3 月16日偵查中結證稱：我有向丁○○買過海洛因，從94年10、11月間開始，最近1 次是95年
      3 月14日2 、3 時許，買過很多次，我是透過友人電話跟
      丁○○聯絡，他就叫我去高雄縣仁武鄉○○路的鴻賓汽車
      旅館，當場我拿8 千元跟他買海洛因，他用電子磅秤秤1.
      0 公克的海洛因給我，我從94年10月到95年3 月14日這期
      間，都是隔天就向丁○○買，不曾間斷過，都買2 千元到
      8 千元的海洛因等語（見偵卷外放秘密證人乙○筆錄）。又
      據證人甲○證稱：購買海洛因之處所，曾約在乙○之住處交付
      ；乙○則自承；是透過甲○介紹而認識被告，並於九十五年一
      月四日在其住處為警查獲時，供稱：「現場查扣之安非他
      命、海洛因、安非他命殘渣袋、海洛因殘渣袋係綽號「○○」即甲○、綽號「阿呆」者於幾天前到我家與我一起施用
      毒品時所遺留。」各等語（見外放秘密證人甲○、乙○筆錄、
      外放附件6 ）是甲○、乙○之證詞應可互為補強。上開證人甲○
      、乙○於偵訊及原審隔離訊問時，均供述有向被告購買海洛
      因，惟於原審審理中雖對於向被告購買海洛因之時間、地
      點、次數、金額部分之證述，或答稱不記得，或所述與偵
      訊略有不符，然因渠等先後2 次證述時間相距1 年多，對
      上開向被告購買海洛因之細節問題可能發生記憶模糊，惟
      渠等與被告並無怨隙，當無甘冒偽證風險，均誣指被告有
      販賣海洛因之犯行，又乙○之尿液有嗎啡陽性反應，有高雄
      市立凱旋醫院95年1 月16日編號A00000000 號尿液檢驗報
      告及台灣高雄地方法院95年度訴字第478 號刑事判決與卷
      宗可憑，又証人甲○於本院本審審理時仍陳稱：有向被告買
      過海洛因，向被告買海洛因實在等語，已如前述，渠等上
      開所述應可採信，被告丁○○及辯護人上開所辯，顯屬卸
      責之詞，不足採信。
（二）被告丁○○雖否認有販賣第二級毒品，惟證人庚○於原審96
      年5 月11日審理中結證稱：我認識丁○○，（提示秘密證
      人筆錄）我95年間偵訊中所為向丁○○購買毒品過程、日
      期、金額、重量、次數、地點之證述均實在，有向丁○○
      買甲基安非他命3 次，買1 千元的2 次，2,500 元的1 次
      ，交貨地點有在高雄市三民區陽明國中、立志街、民族路
      大樂量販店、九如路與民族路口，時間是93年10、11月間
      ，我說的丁○○就是在庭的丁○○（當庭辨識）等語（見
      原審卷第120-121 反面）；庚○於95年3 月9 日偵查中結證
      稱：認識丁○○，有在93年10、11月間向丁○○買甲基安
      非他命，每次交易金額，少則1 千元，多則2,500 元，我
      在高雄市三民區陽明國中、立志街、民族路的大樂量販店
      、九如路與民族路口附近等語（見偵卷外放秘密證人庚○筆
      錄）。證人甲○於原審96年5 月11日審理中結證稱：我有跟
      丁○○買甲基安非他命，我都買5 百元至1 千元之間的甲
      基安非他命，購買時間我現在不記得，偵訊當時我還記得
      ，那時說的實在，我當時說有跟他買20次到30次的甲基安
      非他命是正確的，究竟幾次我不記得，當時說的地點也正
      確，（提示秘密證人筆錄）我在偵訊所述實在等語（見原
      審卷第122 至124 反頁）；甲○於95年3 月10日偵訊中結證
      稱：我向丁○○買過20到30次的甲基安非他命，從93年10
      月至12月間開始，最後1 次是在94年9 月下旬，2 、3 天
      就向他買1 次，地點也是在高雄縣大樹鄉、五甲、高雄市
      楠梓等區，我都買500 元到3,500 元等語（見偵卷外放秘
      密證人甲○筆錄）。按甲○所述，被告丁○○至少販賣甲基安
      非他命予甲○  20次，至少有1 次售價3,500 元，其餘各次
      售價則採對被告丁○○最有利之認定，即500 元。
（三）又証人庚○於95年3 月9 日偵查中證稱：「（問: 何時向被
      告購買毒品？如何購買？）九十三年十月、十一月間，向
      丁○○購買毒品，只有購買安非他命。我的朋友打電話給
      丁○○，問丁○○人在何處，並約定地點，雙方抵達約定
      地點後，就一手交錢一手交貨。」「（問：你共跟丁○○
      購買過幾次毒品？）五、六次」「（問：每次毒品交易的
      金額？）少則一千元，多則二千五百元。二千五百元的安
      非他命重量約半錢，一千元的安非他命重量約○．七公克
      」；又証人甲○於九十五年三月十日偵查時證稱：我向被告
      買過．．．安非他命，從九十三年十月至十二月間開始，
      最後一次是在九十四年九月下旬，二、三天買一次，地點
      是在高雄縣大樹鄉、五甲、高雄市楠梓等區，都買五百元
      到三千五百元；並稱：「（問：你如何得知被告可以取得
      安非他命？）因為我是透過庚○認識丁○○，我也有看過庚○
      向丁○○買毒品，丁○○將毒品交給庚○」。因甲○係透過證
      人庚○認識被告，進而向被告丁○○購買第二級毒品，且於
      庚○購買毒品時，亦在場目擊，甲○之証詞亦可為庚○向被告購
      買安非他命之補強証據，可見被告丁○○確實有販賣毒品
      安非他命予庚○及甲○。
（四）證人庚○、甲○於偵訊及原審隔離訊問時，均供述有向被告丁○○購買甲基安非他命，惟對於向被告丁○○購買甲基安
      非他命之時間、地點、次數、金額部分之證述，或答稱不
      記得，或所述與偵訊略有不符，然因渠等先後2 次證述時
      間相距1 年多，對上開向被告丁○○購買甲基安非他命之
      細節問題可能發生記憶模糊，惟渠等與被告丁○○並無怨
      隙，當無甘冒偽證風險，均誣指被告有販賣甲基安非他命
      之犯行。又甲○之尿液經檢驗結果，確呈甲基安非他命陽性
      反應，有高雄市立凱旋醫院94年8 月15日編號A00000000
      號濫用藥物尿液檢驗報告、台灣高雄地方法院94年度簡字
      第5877號刑事判決及該案卷宗可憑；又庚○之尿液經檢驗結
      果，確呈甲基安非他命陽性反應，有高雄市立凱旋醫院94
      年1 月4 日編號0000000 號濫用藥物尿液檢驗報告、台灣
      高雄地方法院94年度簡上字第390 號刑事判決及該案卷宗
      可憑，足証庚○、甲○確有施用安非他命行為，渠等上開所述
      應可採信。
（五）證人己○○於警詢中陳稱：我曾以每包1 千元之價格向丁○○購買甲基安非他命多次，均打丁○○之電話聯絡後，
      約在高雄市鹽埕區○○○路57之3 號四樓（2 之6 ）或高
      雄市民族社區、楠梓等地交易等語（見警卷第36頁）；己○○於94 年3月13日偵查中仍證稱：我都向丁○○買甲基
      安非他命，從去年11月1 日到今年2 月初，買了很多次，
      都買1 包1 千元等語明確（見94年度偵字第6143號卷第34
      頁）。而證人己○○於94年2 月5 日被警查獲後，所採取
      之尿液經檢驗結果，確呈甲基安非他命陽性反應，有高雄
      市立凱旋醫院濫用藥物尿液檢驗報告可憑（偵查卷第47至
      48 頁 ）。
（六）被告丁○○雖辯稱證人己○○曾與其配偶張菊蓮發生爭執
      才為不實之陳述；證人己○○於原審審理中固亦稱：我曾
      與被告發生執等語。惟證人己○○與被告認識，為被告所
      是認，且證人己○○曾於94年2 月5 日，在高雄市○○區
      ○○路142 巷1 號12樓與被告同被查獲；復於94年3 月12
      日，在高雄市鹽埕區○○○路57之3 號4 樓2 之6 內，又
      被警再度同時查獲，且第二次被查獲時，被告之配偶張菊
      蓮亦同時在場，此有警卷可憑，如其二人之前曾發生爭執
      ，或證人己○○曾與被告之配偶發生爭執，何以其二人仍
      然不斷見面，且第二次被查獲時，被告之配偶張菊蓮亦同
      時在場，而被告於警詢中亦供稱與證人己○○間並無任何
      仇怨（警二卷第5 頁），則其所述與證人己○○間有爭執
      ，顯非事實。再者，證人己○○既與被告熟識，彼此間又
      無恩怨，衡情，如非被告確有販賣甲基安非他命給證人己○○，證人己○○應無故為誣陷之理。至於證人己○○於
      原審審理中雖改稱：我沒有跟丁○○買過甲基安非他命，
      我跟丁○○很久以前有吵架，我在警詢、偵訊時稱從93年
      底到94 年2月有向丁○○買甲基安非他命係因毒癮發作，
      神智不清，不知道自己說什麼，警詢當時也是隨便講講查
      獲現場之情況等語，惟其在警詢或偵查中並無藥癮發作情
      形，已如前述，且其於原審所述與前開事證不符，自難據
      為被告丁○○有利之認定。
（七）證人己○○對於有向被告丁○○購買甲基安非他命，分別
      於警詢或偵訊中證述明確，然對於購買甲基安非他命之次
      數則僅稱多次而未明確供述，惟依證人己○○於警詢提及
      「在高雄市鹽埕區○○○路57之3 號四樓（2 之6 ）或高
      雄市民族社區、楠梓等地交易」，其地點共有三處，故認
      定被告販賣給己○○次數共三次，金額則為每次1 千元，
      共3 千元。證人己○○於原審審理中結證稱：我偶爾吸食
      甲基安非他命，沒有跟丁○○買過，到本件住處3 、4 次
      或4 、5 次，沒看過丁○○賣毒品，我跟丁○○很久以前
      有吵架，本件住處為警查獲時，現場有我、哥哥戊○○、
      嫂嫂潘婉玉等人，我在客廳往外跑，當時還有丁○○、丁○○之妻、另1 個女生往外跑，我在警詢、偵訊時稱從93
      年底到94年2 月有向丁○○買甲基安非他命係因毒癮發作
      ，神智不清，不知道自己說什麼，警詢當時也是隨便講講
      查獲現場之情況，我在查獲當天晚上6 、7 點有施用海洛
      因，每月大約花2 、3 萬元買海洛因，大約4 、5 小時要
      施用1次 毒品，（問：4 、5 小時施用1 次，一天約要施
      用5 次，每次1 千元，每個月要10幾萬元，與你剛才說每
      月2 、3 萬元不符？）我沒注意過，全天如果沒施用，隔
      天就會受不了，大約施用後10小時，如果沒再施用，毒癮
      就會發作。我在警詢拘留所尚未作筆錄時毒癮就發作，會
      持續3、4天很累，但我不知道毒癮發作到無法製作筆錄之
      程度要多久，後來我在偵訊期間毒癮也有發作，我從94年
      3 月13日警詢前到偵訊期間毒癮發作有間斷，沒有注意發
      作多久會間斷，不知道間斷時間多久，偵訊後我被飭回，
      就向計程車司機報路坐車回去等語（見原審卷第234 至24
      0 、254 至256 頁）；己○○於94年3 月13日偵訊中結證
      稱：我都向丁○○買甲基安非他命，從去年11月1 日到今
      年2 月初，買了很多次，不計其數，都買1 包1 千元，查
      獲時丁○○在本件住處賣毒品，戊○○、潘婉玉在該處照
      顧小孩，黃建副是屋主，我看過有人到本件住處向丁○○
      買毒品幾次等語（見94年度偵字第6143號卷第34頁）；己○○於警詢中證述：警察查獲時，現場有我、戊○○、潘
      婉玉、丁○○等8 人、我曾以每包1 千元之價格向丁○○
      購買甲基安非他命多次，均打丁○○之電話聯絡後，約在
      本件住處或高雄市民族社區、楠梓等地交易等語（見警卷
      第36頁）。證人己○○於原審審理中雖曾一度否認有向被
      告購買甲基安非他命，並稱警詢、偵訊中毒癮發作，不知
      所云等情，惟證人己○○於警詢中就本件住處為警查獲時
      現況部分之證述內容，與原審審理中所述大致相符，且觀
      之證人己○○於原審審理中當庭書寫「己○○」之字跡、
      證人「己○○」結文之簽名核與其在警詢筆錄之受詢問人
      欄、偵訊筆錄之受訊問人欄、偵訊中證人「己○○」結文
      簽名之字跡相符，且結構清楚、完整，此有己○○上開簽
      名在卷可查（見警卷第38頁、94年度偵字第6143號卷第35
      、36頁、原審卷第242 、264 頁），尚難謂證人己○○於
      警詢、偵訊當時有意識不清之情，況證人己○○於原審審
      理中就其毒癮發作之相關問題均答不知道、沒有注意，倘
      證人己○○當時毒癮發作之程度已達意識不清、無法製作
      筆錄之情況，證人己○○對其親身經歷之事何以渾然不知
      ，且證人己○○於偵訊完畢飭回後竟可自行向計程車司機
      報路回家，應認證人己○○於警詢、偵訊當時並無毒癮發
      作之現象，其於原審一度所為「未向丁○○買甲基安非他
      命」部分之證述，顯係事後維護被告丁○○之詞，應以證
      人己○○於警詢、偵訊所述為可採。
（八）海洛因及甲基安非他命係法定之第一、二級毒品，物稀價
      昂，政府一向查禁森嚴，被告與證人甲○、乙○、己○○並非
      血緣至親，依常理，當無甘冒重典而平白提供甲基安非他
      命施用之理，是被告有營利之意圖無疑。再參以，邇來政
      府為杜絕毒品氾濫，毒害人民甚深，再三宣導教民眾遠離
      毒品、媒體之報導既深且廣，對於毒品之禁絕，應為民眾
      所熟悉。又政府對於查緝施用、轉讓及販賣毒品無不嚴格
      執行，且販賣毒品罪更係重罪，設若無利可圖，衡情一般
      持有毒品者，當不致輕易將持有毒品交付他人。況且海洛
      因及甲基安非他命價格不貲，且販賣毒品係違法行為，非
      可公然為之，亦無公定之價格，不論任何包裝，均可任意
      分裝增減分量，每次買賣價量，亦可能隨時依雙方間之關
      係深淺、資力、需求量及對行情之認知、來源是否充裕、
      查緝是否嚴緊，購買者被查獲時供述購買對象之可能性風
      險之評估等，因而異其標準，並機動調整，非可一概而論
      ，是販賣利得除經坦承犯行或價量俱臻明確外，委難查得
      實情，販賣之人從價差或量差中牟利方式雖異，其意圖營
      利之非法販賣行為則屬同一。是以被告丁○○前揭所為海
      洛因及甲基安非他命之有償交易行為，除有反證可資認定
      係基於其他非關圖利之本意外，尚難徒因無法查悉其販入
      之價格，即得逕謂被告丁○○主觀上無營利意圖，而阻卻
      販賣毒品犯行之追訴。
    綜上所述，因有多位証人庚○、甲○、乙○及己○○指証向被告丁○○購買毒品海洛因及安非他命，已如前述，足証被告丁○○確有販賣毒品海洛因及安非他命情事，事證明確，被告丁○○所辯係卸責之詞，不足採信，其犯行已堪認定。
二、查海洛因、甲基安非他命分別係毒品危害防制條例第2 條第
    2 項第1 、2 款所規定之第一級、第二級毒品，核被告丁○○所為，就附表一販賣海洛因予甲○、乙○部分，係犯修正前毒
    品危害防制條例第4 條第1 項之販賣第一級毒品罪；被告就
    附表二販賣安非他命予庚○、甲○、己○○部分，係犯修正前毒
    品危害防制條例第4 條第2 項之販賣第二級毒品罪。被告丁○○持有毒品海洛因及甲基安非他命之後，進而販賣，其持
    有毒品海洛因、甲基安非他命之低度行為，應分別為販賣第
    一級毒品、第二級毒品之高度行為所吸收，均不另論罪。又
    被告丁○○先後多次販賣第一級毒品、第二級毒品，均時間
    緊接，方法相同，均觸犯構成要件相同之罪名，均應論以修
    正前刑法第56條之連續犯，則被告丁○○上開多次販賣第一
    級毒品犯行應論以一罪，並加重其刑，但其法定刑為死刑、
    無期徒刑部分，則依法不得加重其刑；被告丁○○上開多次
    販賣第二級毒品犯行應論以一罪，並加重其刑，但其法定刑
    為無期徒刑部分，則依法不得加重其刑。被告丁○○所犯上
    開連續販賣第一級毒品罪及連續販賣第二級毒品罪2 罪，犯
    意各別，行為互殊，應予分論併罰。又被告丁○○前於81年
    間因違反肅清煙毒條例案件，經本院以81年度上訴字第1877
    號判決處應執行有期徒刑11年、褫奪公權5 年確定，另因施
    用毒品，分別經判處有期徒刑3 年2 月褫奪公權2 年、4 月
    確定，上開3 罪經台灣高等法院高雄分院82年度聲字第129
    號裁定定應執行有期徒刑13年，褫奪公權5 年確定，甫於87
    年4 月18日假釋出監，於93年11月12日保護管束期滿視為執
    行完畢，有臺灣高等法院被告前案紀錄表1 份可按，其於該
    有期徒刑執行完畢後，5 年內故意再犯本件有期徒刑以上之
    罪，均為累犯，應依刑法第47條第1 項之規定加重其刑並遞
    加重之，但其法定刑為死刑、無期徒刑部分，則依法不得加
    重其刑。又被告丁○○販賣第一級毒品海洛因數量非鉅，才
    2 萬元，若處以法定本刑死刑或無期徒刑，尚嫌過重，有情
    輕法重情形，其販賣第一級毒品海洛因部分，爰依刑法第59
    條規定減輕其刑。
三、公訴意旨另以：被告丁○○明知海洛因係毒品危害防制條例
    第2 條第2 項第1 款所列之第一級毒品，不得持有或販賣，
    竟意圖營利，基於販賣第一級毒品海洛因之概括犯意，分別
    於附表三編號1 、2 所示之時、地，連續販賣如附表三編號
    1 、2 所示次數、價格之海洛因於附表三編號1 、2 所示之
    買受人丙○、壬○，因認被告丁○○此部分涉有毒品危害防制條
    例第4 條第1 項之販賣第一級毒品罪嫌。
（一）公訴人認被告丁○○涉有此部分販賣海洛因予丙○、壬○罪嫌
      ，無非係以證人丙○、壬○於偵查中之指述等語，為其論據。
（二）訊據被告丁○○堅決否認有此部分販賣第一級毒品予丙○、
      壬○，辯稱：我從94年3 月13日起至94年7 月11日止，均被
      收押在台灣高雄看守所，如何販買海洛因等語；辯護意旨
      略以：起訴意旨所指被告販賣海洛因與證人丙○之犯罪時間
      係被告在押之時間，又證人壬○不知何人，無從證明其指述
      可採等語。經查：
   1、被告丁○○於94年3 月13日起至94年7 月11日止因另案收
      押、觀察勒戒等情在高雄看守所，此有臺灣高等法院被告
      前案紀錄表、台灣高雄地方法院94年度毒聲字第410 號裁
      定、被告入出監資料各1 份在卷可憑。
   2、證人丙○所指於94年3 月至4 月間向被告購買海洛因很多次
      ，數不清等情，雖有證人丙○於偵查中之結證（見外放筆錄
      ），然證人丙○所指述被告販賣海洛因之時間大部分係被告
      在監、押之時間，已如前述，且證人丙○於本院審理時陳稱
      ：我不是直接去找被告買的，我是透過「小罐」即洪玉真
      向被告買的，「小罐」跟我說是向被告買的等語（見98年
      11月3 日本院審判筆錄）；惟証人「小罐」即洪玉真於本
      院審理時陳稱：沒有向被告買過毒品等語（見98年11月3
      日本院審判筆錄）。因證人丙○陳稱未直接去找被告丁○○
      買毒品，而洪玉真否認替丙○向被告買毒品，尚查無其他具
      體事證足認被告丁○○有販賣第一級毒品海洛因與證人丙○
      ，此部分不能証明被告丁○○販賣毒品海洛因予丙○。
   3、被告丁○○否認有販賣海洛因予證人壬○，證人壬○雖於偵查
      中證稱：我有向丁○○買過海洛因2 次，第1 次是93年底
      ，我打電話給他，要買1 千元的「女生」，就是指海洛因
      ，電話中他叫我去高雄縣鳳山市○○○○○路的一家賓館
      找他，我拿1 千元給他的朋友，該人將毒品交給我。第2
      次是94年中我向他買1 千元的「女生」，也是指海洛因，
      電話中也是約定某賓館找他，我到之後敲門，有隻手伸出
      來，我將錢給他，他將海洛因給我，我沒看到該人長相，
      但我認得丁○○聲音，電話中我稱對方「麟仔」等語（見
      外放秘密證人壬○卷宗）；壬○於原審審理中結證稱：我不認
      識丁○○，不認識綽號「麟仔」的人，我95年間有在高雄
      地檢署做過秘密證人筆錄，當時所說實在，（問：當時檢
      察官問你有無向丁○○買過毒品，你說買過海洛因？）他
      是說綽號「呆哥」，我沒印象何時跟呆哥買過毒品，（提
      示秘密證人筆錄，問：當時所述是否實在？）我有據實陳
      述，但我把2 個案子混亂，我當時有2 個案子，1 個是朋
      友霖仔（許慶霖），我把他搞錯了。檢察官問我認不認識
      一個呆哥的人？是不是就是丁○○？我所說的霖仔是另外
      一個朋友，我不認識丁○○。我其實是向霖仔拿過，及向
      綽號呆哥的人拿過，沒有向丁○○拿過，我沒看過在庭的
      丁○○，（問：你在檢察官那邊作證說你認識的人中只有
      1 個丁○○，綽後「麟仔」？為何又說你不認識丁○○？
      ）當時我不知道我朋友霖仔姓什麼等語（見原審卷第128
      反面至129 頁）。證人壬○前述之指述前後矛盾，尚難證明
      被告丁○○有販賣海洛因予證人壬○。
    綜上所述，並無具體證據證明被告丁○○有此部分附表三編
    號1 、2 所示之販賣第一級毒品，自難僅以證人丙○、壬○於偵
    查中之證述，遽認被告丁○○有此部分販賣第一級毒品海洛
    因予證人丙○、壬○，此外復查無其他確切証据証明被告丁○○
    有此部分販賣海洛因予丙○、壬○，其此部分犯罪尚屬不能証明
    ，惟因公訴人認此部分與前述論罪之販賣第一級毒品海洛因
    部分，有連續犯之裁判上一罪關係，此部分爰不另為無罪之
    諭知，附此敘明。
四、新舊法比較：按行為後法律有變更者，適用行為時之法律。
    但行為後之法律有利於行為人者，適用最有利於行為人之法
    律，刑法第2 條第1 項定有明文。又有關新舊法之比較，應
    就罪刑有關之共犯、未遂犯、想像競合犯、牽連犯、連續犯
    、結合犯以及累犯加重、自首減輕暨其他法定加減原因與加
    減例等一切情形，綜其全部罪刑之結果而為比較（最高法院
    95年第8 次刑事庭會議決議參照）。本件被告丁○○行為後
    ，下述之相關法律均已變更，修正後刑法於95年7 月1 日施
    行，修正後毒品危害防制條例於98年11月20日施行。玆比較
    如下：
（一）新修正之毒品危害防制條例販賣第一、二級毒品之罪刑，
      其罰金刑提高為2 千萬元（一級毒品）及1 千萬元（二級
      毒品），修正後罰金刑較重，應以修正前之舊法對被告丁○○有利。
（二）被告行為後，刑法第56條連續犯之規定，業於94年2 月2
      日修正公布刪除，並於95年7 月1 日施行，則被告之犯行
      ，因行為後修正後之刑法業已刪除連續犯之規定，此刪除
      雖非犯罪構成要件之變更，但顯已影響行為人刑罰之法律
      效果，自屬法律有變更，經比較新舊法結果，修正前之舊
      法對被告有利。另刑法第33條第5 款關於罰金之規定，亦
      由「一元（銀元）以上」，修正為「新台幣一千元以上，
      以百元計算之」，足見以修正前規定有利於被告丁○○。
（三）刑法第47條原規定：「受有期徒刑之執行完畢，或受無期
      徒刑或有期徒刑一部之執行而赦免後，5 年以內再犯有期
      徒刑以上之罪者，為累犯，加重本刑至2 分之1 。」修正
      為「受徒刑之執行完畢，或一部之執行而赦免後，5 年以
      內故意再犯有期徒刑以上之罪者，為累犯，加重本刑至2
      分之一。第98條第2 項關於因強制工作而免其刑之執行者
      ，於受強制工作處分之執行完畢或一部之執行而免除後，
      5 年以內故意再犯有期徒刑以上之罪者，以累犯論。」刑
      法關於累犯要件之規定，本件被告不論依修正前刑法第47
      條之規定或依修正後刑法第47條第1 項之規定均認應論以
      累犯，二者規定適用之結果並無不同，應逕適用現行刑法
      第47條第1 項之規定。
    綜合比較結果，毒品危害防制條例及刑法，均以修正前之法
    律對被告丁○○較為有利，本件應適用修正前之毒品危害防
    制條例及刑法論處。
四、原審予以論科，固非無見，惟查：（一）被告丁○○販賣第
    一級毒品海洛因數量非鉅，才2 萬元，若處以法定本刑死刑
    或無期徒刑，尚嫌過重，有情輕法重之情形，原審此部分未
    依刑法第59條規定減輕其刑，而量處無期徒刑，尚有未洽。
    （二）被告丁○○販賣安非他命予證人己○○之地點共有三
    處，故認定被告販賣安非他命給己○○次數有三次，金額為
    每次1 千元，共3 千元，原判決謂被告丁○○販賣安非他命
    給己○○次數只2 次，金額共2 千元，亦有違誤。檢察官上
    訴謂被告丁○○有販賣海洛因予丙○，被告丁○○上訴否認販
    賣毒品，雖均無理由，惟原判決此部分既有可議，原判決此
    部分暨定執行刑部分自應予撤銷改判。審酌被告自己有施用
    毒品行為，當知毒品對於他人之危害甚大，竟仍為圖取其中
    私利，而販賣毒品，其行為危害社會秩序及國人身體健康至
    鉅，仍販賣第一、二級毒品海洛因、及甲基安非他命，欠缺
    守法觀念，其所販賣海洛因及予安非他命數量非多，犯後飾
    詞狡辯態度不佳，及其犯罪動機、手段、所生危害等一切情
    狀，就販海洛因部分，量處有期徒刑10年，就販賣安非他命
    部分，量處有期徒刑7 年8 月，並定其應執行刑為有期徒刑
    16年。扣案如附表四編號1 之物電子秤，經送驗後呈海洛因
    陽性反應，已如前述，因已難與海洛因析離，自應視為海洛
    因之一部應依毒品危害防制條例第18條第1 項前段之規定沒
    收銷燬之。至扣案如附表四編號2 之物夾鏈袋，有防止毒品
    裸露、逸出及潮濕之功用，並便於攜帶販賣，其係被告所有
    預備供販賣毒品所用之物，屬被告丁○○預備供販賣第一、
    二級毒品犯罪所用之物，應依刑法第38條第1 項第2 款之規
    定，宣告沒收之。扣案如附表四編號3 之物，為被告丁○○
    所有，為脫免販毒行為遭查獲而丟棄，前已敘明，惟經他案
    沒收銷燬（詳附表四編號3 出處），業已於95年7 月19日執
    行台灣高雄地方法院檢察署檢察官之扣押物品處分命令，此
    有原審辦理刑事案件電話記錄查詢表1 紙在卷可查，扣案如
    附表四編號3 之物業已滅失，無庸再為沒收銷燬之諭知。扣
    案如附表四編號4 之物，經送驗後雖屬海洛因無訛（詳附表
    四編號4 出處），然被告丁○○曾因施用第一級毒品、第二
    級毒品經台灣高雄地方法院94年度毒聲字第410 號裁定送觀
    察勒戒乙節，有臺灣高等法院被告前案紀錄表、台灣高雄地
    方法院94年度毒聲字第410 號裁定各1 份在卷可查，顯見被
    告自身有施用第一級毒品之行為，而扣案如附表四編號4 之
    第一級毒品，數量僅2 包，合計淨重僅1.35公克，應屬被告
    欲自行施用而持有，尚與本件被告丁○○販賣第一級毒品行
    為無涉，爰不為沒收或沒收銷燬之諭知。至於扣案如附表四
    編號5 至12所示之物，與被告丁○○販賣第一、二級毒品犯
    行無關，爰不為沒收銷燬或沒收之諭知，併予敘明。又被告
    販賣第一級毒品所得財物2 萬元（詳如附表一價格欄所載）
    ，販賣第二級毒品所得財物2 萬零5 百元（詳如附表二價格
    欄所載），雖均未扣案，仍均應依毒品危害防制條例第19條
    第1 項之規定沒收之，如全部或一部不能沒收時，以其財產
    抵償之。至於扣案如附表四編號13所示之甲基安非他命1 包
    ，與扣案如附表四編號3 所示之甲基安非他命8 包屬分次、
    分地查獲乙節，有被告丁○○警詢筆錄、扣押物品目錄表在
    卷可查（見警卷第6 、60、64頁），而扣案如附表四編號13
    所示之甲基安非他命1 包，經送驗後淨重僅0.7 公克，此有
    高雄醫學大學附設中和紀念醫院94年8 月23日檢驗報告1 紙
    在卷可查（見94年度偵字第6143號卷第77頁），扣案如附表
    四編號13所示之甲基安非他命1 包數量甚微，且本件住處搜
    索當時在場之人，除被告丁○○外，另有戊○○、己○○等
    人均有施用第二級毒品之行為，此有戊○○、己○○之台灣
    高等法院被告前案紀錄表各1 份在卷可查，尚無具體證據證
    明扣案如附表四編號13所示之甲基安非他命1 包與被告丁○○所涉之販賣第二級毒品犯行有關，此部分爰不為沒收銷燬
    或沒收之諭知，附此敘明。
參、轉讓毒品無罪（上訴駁回）部分：
一、公訴意旨略以：被告丁○○明知甲基安非他命係毒品危害防
    制條例第2 條第2 項第2 款所列之第二級毒品，不得持有、
    轉讓，竟基於轉讓第二級毒品甲基安非他命之概括犯意，自
    95年1 月初某日起，連續在高雄縣大樹鄉某地，多次轉讓甲
    基安非他命予辛○，因認被告丁○○此部分涉有毒品危害防制
    條例第8 條第2 項之轉讓第二級毒品罪嫌。
二、公訴人認被告丁○○涉有此部分轉讓第二級毒品罪嫌，係以
    證人辛○於偵查中之指述等語，為其論據。
三、訊據被告丁○○堅決否認有何轉讓第二級毒品之犯行，辯稱
    ：我未轉讓甲基安非他命給辛○施用等語。經查：證人辛○於偵
    查中固證稱：95年1 月初，我因與男友吵架而至高雄縣大樹
    鄉被告友人住處，被告有問我要不要吃甲基安非他命，我說
    好，他說如果我要吃就去桌上自己拿甲基安非他命施用等語
    （見外放秘密證人辛○卷宗）。惟辛○於原審審理中則證稱：我
    有施用海洛因、甲基安非他命，我不記得何時跟丁○○要過
    ，地點好像在高雄縣大樹鄉○○○道要過幾次，是我男友在
    提藥（指藥癮發作），叫我跟他要的，（問：不是你要吃的
    ？），我比較少，我吃甲基安非他命比較多，丁○○有給我
    3 、4 次甲基安非他命，數量約價值1 千元之甲基安非他命
    左右，我拿的時候，他是用袋子裝好的等語（見原審卷第12
    7 至128 反面），足見辛○就被告無償交付甲基安非他命之原
    因，為與男友吵架而至被告住處，而由被告主動詢其是否施
    用甲基安非他命，或係因其男友藥癮發作而向被告索取？所
    述之原因不一。又是否為辛○於桌上由其自行拿取，或是由被
    告將甲基安非他命用袋子裝好再行交付，其陳述亦前後不一
    。又此部分除證人辛○唯一且有瑕疵之指述外，並無其他積極
    證據足以佐證辛○之証言為真，此外復查無其他確切証据証明
    被告丁○○有無償提供轉讓安非他命予辛○施用，其此部分犯
    罪即屬不能証明。
四、原審以不能証明被告丁○○此部分犯罪，此部分依法諭知無
    罪，核無不合，檢察官上訴謂被告丁○○有轉讓安非他命予
    辛○指摘原判決此部分不當，為無理由，此部分應予駁回。
據上論結，應依刑事訴訟法第368 條、第369 條第1 項前段、第
364 條、第299 條第1 項前段，修正前毒品危害防制條例第4 條
第1 項、第2 項、第18條第1 項、第19條第1 項，刑法第2 條第
1 項前段、第11條、第47條第1 項、第59條、第38條第1 項第2
款、修正前刑法第56條，判決如主文。
本案經檢察官林應華到庭執行職務。
中    華    民    國    98    年    11    月    24     日
                  刑事第八庭    審判長法  官   洪兆隆
                                      法  官   李政庭
                                      法  官   張盛喜
以上正本證明與原本無異。
轉讓毒品部分被告不得上訴。
其餘如不服本判決應於收受本判決後10日內向本院提出上訴書狀
，其未敘述上訴理由者，並得於提起上訴後10日內向本院補提理
由書狀（均須按他造當事人之人數附繕本）「切勿逕送上級法院
」。
中    華    民    國    98    年    11    月    24     日
                                      書記官   黃一秋
附錄本件判決論罪科刑法條
修正前毒品危害防制條例第4條
製造、運輸、販賣第一級毒品者，處死刑或無期徒刑；處無期徒
刑者，得併科新臺幣 1 千萬元以下罰金。
製造、運輸、販賣第二級毒品者，處無期徒刑或7 年以上有期徒
刑，得併科新臺幣7 百萬元以下罰金。
製造、運輸、販賣第三級毒品者，處5 年以上有期徒刑，得併科
新臺幣5 百萬元以下罰金。
製造、運輸、販賣第四級毒品者，處3 年以上10年以下有期徒刑
，得併科新臺幣3 百萬元以下罰金。
製造、運輸、販賣專供製造或施用毒品之器具者，處1 年以上7
年以下有期徒刑，得併科新臺幣1 百萬元以下罰金。
前五項之未遂犯罰之。
附表一：
┌──┬──────────┬──────┬───┬───┬────┐
│編號│     時     間      │   地  點   │買受人│ 次數 │價格（新│
│    │                    │            │      │      │台幣）  │
├──┼──────────┼──────┼───┼───┼────┤
│ 1  │93年10月至12月間某日│高雄縣大樹鄉│  甲○  │ 11次 │1000元  │
│    │起，至94年9月下旬某 │、五甲、高雄│      │      │（1次） │
│    │日止（94年4月、5月除│市楠梓區等地│      │      │ 500元  │
│    │外）                │            │      │      │（10次）│
├──┼──────────┼──────┼───┼───┼────┤
│ 2  │94年10月或11月間某日│高雄縣仁武鄉│  乙○  │ 3次  │ 8000元 │
│    │起，至95年3月14日2時│鳳仁路鴻賓汽│      │      │（1次） │
│    │或3時止             │車旅館      │      │      │ 4000元 │
│    │                    │            │      │      │（1次） │
│    │                    │            │      │      │ 2000元 │
│    │                    │            │      │      │（1次） │
└──┴──────────┴──────┴───┴───┴────┘
附表二：
┌──┬──────────┬──────┬───┬───┬────┐
│編號│     時     間      │   地  點   │買受人│ 次數 │價格（新│
│    │                    │            │      │      │台幣）  │
├──┼──────────┼──────┼───┼───┼────┤
│ 1  │93年10月、11月間起  │高雄市三民區│  庚○  │ 3次  │ 2500元 │
│    │                    │陽明國中立志│      │      │（1次） │
│    │                    │街、民族路大│      │      │        │
│    │                    │樂量販店、高│      │      │ 1000元 │
│    │                    │雄市○○路與│      │      │（2次） │
│    │                    │民族路口等地│      │      │        │
├──┼──────────┼──────┼───┼───┼────┤
│ 2  │93年10月至12月間某日│高雄縣大樹鄉│  甲○  │ 20次 │ 3500元 │
│    │起，至94年9月下旬某 │、五甲、高雄│      │      │（1次） │
│    │日止（94年4月、5月除│市楠梓區等地│      │      │ 500元  │
│    │外）                │            │      │      │（19次）│
├──┼──────────┼──────┼───┼───┼────┤
│ 3  │93年11月1 日起，至94│本件住處、高│己○○│ 3 次 │1000元  │
│    │年2 月初某日止      │雄市民族社區│      │      │（3次） │
│    │                    │、楠梓區等地│      │      │        │
└──┴──────────┴──────┴───┴───┴────┘
附表三：
┌──┬──────────┬──────┬───┬───┬────┐
│編號│     時     間      │   地  點   │買受人│ 次數 │價格（新│
│    │                    │            │或受讓│      │台幣）  │
│    │                    │            │人    │      │        │
├──┼──────────┼──────┼───┼───┼────┤
│ 1  │94年3月或4月某日起  │丙○租屋處    │  丙○  │ 多次 │1000元、│
│    │                    │            │      │      │2000元不│
│    │                    │            │      │      │等      │
├──┼──────────┼──────┼───┼───┼────┤
│ 2  │93年年底某日及94年年│高雄縣鳳山市│  壬○  │  2次 │1000元  │
│    │中                  │五甲近自強路│      │      │（2次） │
│    │                    │某賓館      │      │      │        │
├──┼──────────┼──────┼───┼───┼────┤
│ 3  │95年1月初某日起     │高雄縣大樹鄉│  辛○  │ 多次 │無償轉讓│
│    │                    │            │      │      │        │
└──┴──────────┴──────┴───┴───┴────┘
附表四：
┌──┬─────┬──┬──────────┬─────┐
│編號│  名  稱  │數量│   檢  驗  結  果   │  出  處  │
├──┼─────┼──┼──────────┼─────┤
│ 1  │電子秤    │1台 │高雄醫學大學附設中和│原審卷第39│
│    │          │    │紀念醫院檢驗報告，檢│頁        │
│    │          │    │驗結果：呈現海洛因陽│          │
│    │          │    │性反應。            │          │
├──┼─────┼──┼──────────┼─────┤
│ 2  │夾鏈袋    │7包 │高雄醫學大學附設中和│原審卷第40│
│    │（起訴書誤│    │紀念醫院檢驗報告，檢│頁        │
│    │繕一組夾鏈│    │驗結果：海洛因、甲基│          │
│    │袋7包）   │    │安非他命皆呈現陰性反│          │
│    │          │    │應。                │          │
├──┼─────┼──┼──────────┼─────┤
│ 3  │甲基安非他│8包 │業已沒收銷燬        │原審卷第26│
│    │命        │    │                    │至29頁    │
│    │          │    │                    │          │
├──┼─────┼──┼──────────┼─────┤
│ 4  │海洛因    │2包 │法務部調查局調科壹字│94年度偵字│
│    │          │    │第000000000 號鑑定通│第6143號卷│
│    │          │    │知書（合計淨重1.35公│第75頁    │
│    │          │    │克，空包裝總重0.66公│          │
│    │          │    │克）                │          │
├──┼─────┼──┼──────────┼─────┤
│ 5  │K他命     │2包 │法務部調查局調科壹字│94年度偵字│
│    │          │    │第000000000 號鑑定通│第6143號卷│
│    │          │    │知書（合計淨重2.15公│第75頁    │
│    │          │    │克，空包裝總重0.46公│          │
│    │          │    │克）                │          │
├──┼─────┼──┼──────────┼─────┤
│ 6  │吸食器    │1組 │高雄醫學大學附設中和│原審卷第41│
│    │          │    │紀念醫院檢驗報告，檢│頁        │
│    │          │    │驗結果：甲基安非他命│          │
│    │          │    │呈現陽性            │          │
│    │          │    │                    │          │
├──┼─────┼──┼──────────┼─────┤
│ 7  │攪拌機    │1台 │高雄醫學大學附設中和│原審卷第38│
│    │          │    │紀念醫院檢驗報告，檢│頁        │
│    │          │    │驗結果：海洛因、甲基│          │
│    │          │    │安非他命呈現陰性    │          │
├──┼─────┼──┼──────────┼─────┤
│ 8  │電子秤    │1台 │高雄醫學大學附設中和│原審卷94年│
│    │          │    │紀念醫院檢驗報告，檢│度偵字第61│
│    │          │    │驗結果：K 他命皆呈現│43號卷第14│
│    │          │    │陽性                │頁        │
├──┼─────┼──┼──────────┼─────┤
│ 9  │手提袋    │1個 │                    │94年度偵字│
│    │          │    │                    │第6143號卷│
│    │          │    │                    │第14頁    │
├──┼─────┼──┼──────────┼─────┤
│ 10 │小皮包    │1個 │                    │94年度偵字│
│    │          │    │                    │第6143號卷│
│    │          │    │                    │第14頁    │
├──┼─────┼──┼──────────┼─────┤
│ 11 │丁○○記者│1張 │                    │94年度偵字│
│    │證        │    │                    │第6143號卷│
│    │          │    │                    │第8頁     │
├──┼─────┼──┼──────────┼─────┤
│ 12 │行動電話  │3支 │                    │94年度偵字│
│    │          │    │                    │第6143號卷│
│    │          │    │                    │第8頁     │
├──┼─────┼──┼──────────┼─────┤
│ 13 │甲基安非他│1包 │高雄醫學大學附設中和│94年度偵字│
│    │命        │    │紀念醫院檢驗報告，檢│第6143號卷│
│    │          │    │驗結果：呈現甲基安非│第77頁    │
│    │          │    │他命陽性反應。      │          │
└──┴─────┴──┴──────────┴─────┘


司法院資訊處製作；財團法人民間司法改革基金會備份。
